臺灣高等法院刑事判決
108年度上易字第1091號
上  訴  人  臺灣士林地方檢察署檢察官
上  訴  人  
即  被  告  吳家心


選任辯護人  林俊峰律師
上  訴  人  
即  被  告  鄭美玲


選任辯護人  廖威智律師
上列上訴人因傷害案件，不服臺灣士林地方法院107年度易字第2
6號，中華民國108年4月8日第一審判決（起訴案號：臺灣士林地
方檢察署106年度偵字第14111號），提起上訴，本院判決如下：
    主  文
上訴駁回。
    事  實
一、吳家心、鄭美玲均為新北市○○區○○路00巷00號之摩納哥社區
    （下稱摩納哥社區）住戶，於民國106年7月6日16時30分許
    ，在摩納哥社區C會館游泳池更衣室及淋浴間，因吳家心（
    起訴書誤載為鄭美玲，業經檢察官更正）將物品放置在淋浴
    間（下稱系爭淋浴間）後離開至更衣置物間查看手機，鄭美
    玲（起訴書誤載為吳家心，業經檢察官更正）隨後進入使用
    系爭淋浴間時，見有他人物品留在該處，遂將之移置到更衣
    室洗手台上，吳家心返回系爭淋浴間，發覺其物品遭移置，
    適鄭美玲亦返回系爭淋浴間，雙方因此互起口角爭執，竟各
    基於傷害他人身體之犯意，吳家心徒手及持拖鞋毆打鄭美玲
    ，鄭美玲則徒手毆打吳家心，鄭美玲因此受有雙側前臂挫傷
    之傷害，吳家心則經診斷受有左側食指挫傷疑韌帶受傷、右
    胸及雙側前臂挫傷併局部腫、疑左眼遭戳受傷等傷害。
二、經吳家心、鄭美玲訴由新北市政府警察局淡水分局報告臺灣
    士林地方檢察署檢察官偵查起訴。
    理  由
壹、證據能力
    本判決下列所引用：⒈證人即告訴人吳家心、鄭美玲、證人
    陳書嫻、劉奕成於法院所為供述，非屬審判外陳述；⒉證人
    即告訴人吳家心、鄭美玲於偵查中經具結之證述，均係經檢
    察官依法訊問，當事人亦未主張並釋明有何顯不可信之情況
    ，檢察官在偵查中亦無不法取供之情形，應具有證據能力，
    被告吳家心、鄭美玲及其各自之辯護人主張證人鄭美玲、吳
    家心於偵查中之證述為審判外陳述，無證據能力（本院卷二
    第82頁），並不足採；⒊下列病歷、診斷證明書均為醫生執
    行醫療業務時所製作及依病歷紀錄轉錄之證明文書，除有關
    病患主訴部分因係來自被害人轉述而不予引用，其餘部分依
    刑事訴訟法第159條之4第2款之規定，有證據能力。另非供
    述證據部分，核無違反法定程序取得之情形，且與本案犯罪
    事實具有關聯性。以上均認有證據能力。其他未經引用為本
    案認定事實依據之證據部分，則不贅述其證據能力之判斷。
貳、實體方面
一、認定犯罪事實所憑之證據及理由
    訊據被告吳家心、被告鄭美玲坦承於106年7月6日16時30分
    許，均在摩納哥社區C會館游泳池更衣室及淋浴間，吳家心
    放置物品在系爭淋浴間，鄭美玲將吳家心之物品挪移等情，
    惟均矢口否認有何傷害犯行，被告吳家心辯稱：鄭美玲雖稱
    當日曾按下求救鈴，但證人即櫃台值班人員陳書嫻於原審證
    稱沒有聽到，是經由住戶告知等語，鄭美玲所述被害過程誠
    屬可疑，且由監視錄影畫面看出鄭美玲事後於櫃檯前以手用
    力揮舞，可見並無受傷，其所述手臂傷勢應為先前抽血造成
    之瘀傷，並非被告吳家心有何傷害犯行所致。又若依鄭美玲
    所述遭吳家心以右手持拖鞋攻擊，鄭美玲以左手抵擋，其傷
    勢應在左手臂，但鄭美玲原審時卻證稱主要是右臂受傷，且
    其所稱有抓痕，亦與診斷證明書所載之挫傷明顯不同，至於
    鄭美玲提出之診斷證明書醫師囑言欄雖記載被他人利用拖鞋
    毆打雙側前臂等語，惟醫師未目擊案發過程，僅係依鄭美玲
    所述而記載，此為傳聞，本案僅告訴人鄭美玲片面指訴，不
    足認定被告吳家心當日有何傷害告訴人鄭美玲之犯行，請為
    無罪諭知等語。被告鄭美玲辯稱：其手部長期受有肌腱沾黏
    之傷害，無法用力旋轉，且大腦有腫瘤，活動能力不如常人
    ，難以發力提重物，無從為本案傷害犯行。其與吳家心並不
    相識，吳家心之物品遭移置，該生氣的是吳家心，被告鄭美
    玲並無犯罪動機。另依監視錄影畫面所示，吳家心於案發後
    仍停留現場長達2小時，與櫃檯人員談笑，且能以自稱受傷
    之左手拉開厚重大門，又未立刻前往醫院就診，而是逾20小
    時以上才前往醫院就診並開立診斷證明書，不符常情，告訴
    人吳家心所述傷勢非被告鄭美玲所造成，請為無罪諭知等語
    。經查：
　㈠吳家心、鄭美玲均為摩納哥社區住戶，於106年7月6日16時30
    分許，在摩納哥社區C會館游泳池更衣室及淋浴間，因吳家
    心將物品放置在系爭淋浴間後離開至更衣置物間查看手機，
    鄭美玲隨後進入使用系爭淋浴間時，見有他人物品留在該處
    ，遂將之移置到更衣室洗手台上，吳家心返回系爭淋浴間，
    發覺其物品遭移置，適鄭美玲亦返回系爭淋浴間，雙方因此
    互起口角爭執等情，業據被告吳家心、鄭美玲各自於警詢、
    偵查時以被告身分供承在卷，並分別以證人身分於原審審理
    時證述明確。
　㈡被告吳家心、鄭美玲雖均否認出手攻擊對方成傷，但查：
　⒈雙方因上揭吳家心之物品遭移置而起口角後，互以言語攻訐
    、爭執，並有些微肢體上之接觸，終至各自出手攻擊對方成
    傷等情，業據證人即告訴人吳家心於偵查中證稱：我想要走
    去按緊急鈴，鄭美玲跟隨我並撞我左肩，我大聲問她為何推
    我身體，她言語挑釁，我想要趕快去按緊急鈴，但鄭美玲擋
    在中間，攻擊我的左眼，抓痛我兩頰及鎖骨，造成我下手臂
    多處外傷，且將我的左食指用手翻轉並扭轉等語（偵卷第51
    頁），於原審審理時證稱：鄭美玲用手推我左肩，我問她為
    何要碰觸我，她就言語挑釁，我就尖叫並衝往緊急呼救鈴，
    當時鄭美玲站在我與緊急呼救鈴中間，用手指戳我左眼球，
    抓住我雙手，扭轉我的左食指等語（原審易字卷一第376至3
    78頁），吳家心因而受有左側食指挫傷疑韌帶受傷、右胸及
    雙側前臂挫傷併局部腫、疑左眼遭戳受傷等傷害，亦有振興
    醫院106年7月7日吳家心診斷證明書、106年11月8日106振醫
    字第0000001692號函所附吳家心病歷在卷可稽（偵卷第11頁
    、第84至89頁）；另，證人即告訴人鄭美玲於偵查中證稱：
    吳家心以拖鞋在靠近進去更衣室大門口處打我，正面對著我
    打了至少7、8下，我用左手擋，因而受傷等語（偵卷第45頁
    ），於原審審理時證稱：吳家心指著我鼻子挑釁，越來越靠
    近，我把她的手撥開，她就激動地說沒有人敢碰我，之後就
    打我，並拿走我的拖鞋往外走，我也決定走出去，此時吳家
    心自外面走入，我詢問她把拖鞋放哪去，她說稱：「對付妳
    這種人就是要這樣」，我說要去按求救鈴，吳家心跟著我走
    到求救鈴處，我第一次按求救鈴無回應，遂往玄關移動，要
    去按出入口按鈕，吳家心擋在門後用右手拿拖鞋打我，我伸
    左臂抵擋，阻擋不了，有用右手臂阻擋，主要為右臂受傷，
    左臂有些傷勢，之後因有人進來，被告吳家心就放下手上的
    拖鞋停止動作等語（原審易字卷二第27至28頁、第35頁），
    而鄭美玲因而受有雙側前臂挫傷之傷害，有淡水馬偕醫院10
    6年7月6日驗傷診斷證明書及107年5月8日馬院醫急字第1070
    002137號函及所附鄭美玲病歷在卷可憑（偵卷第10頁，原審
    易字卷一第110至128頁，但診斷證明書中醫師囑言欄所載「
    病人因被他人利用拖鞋毆打雙側前臂」等語，應係病人主訴
    ，非醫師診斷內容，未予引用）。而吳家心、鄭美玲於警詢
    、偵查中以被告身分應訊時所供述之內容則大致同其等上揭
    各自以證人身分證述之內容。雙方各自就有利己方之經過可
    謂詳盡陳述，對不利己方之事證則輕描淡寫或避而不談，但
    細繹比對其等證詞及供述內容，不論是最初物品遭移置之衝
    突起因、之後言語攻訐爭執，以及部分衝突過程細節，例如
    鄭美玲與吳家心均稱於言語爭執之際開始有些微肢體接觸，
    引爆吳家心強烈質問為何觸碰其身體之情（原審易字卷一第
    377頁、原審易字卷二第27頁），鄭美玲原審時稱：曾不慎
    碰觸到吳家心的眼皮（原審易字卷二第28頁），吳家心原審
    時稱：其將拖鞋拿在手上（原審易字卷一第387頁），以及
    將鄭美玲之拖鞋往外丟（原審易字卷一第388頁）等節，仍
    可謂一致。
　⒉證人陳書嫻於原審審理時證稱：被告二人都有跟我說有吵架
    、有爭執、手有抓痕，都有給我看受傷部位，印象中是抓痕
    。被告吳家心有提到眼睛被戳到。被告吳家心有比手勢給伊
    看，以食指中指朝向自己眼睛。被告吳家心說手指頭受傷，
    即手指頭被折和被抝等語（原審易字卷一第192至193頁、19
    6至198頁），且經原審勘驗監視器錄影檔案，結果為「二、
    自畫面時間2017年7月6日，16時46分30秒開始至16時50分57
    秒止：鄭美玲自大門走至櫃臺，與櫃臺小姐談話，鄭美玲不
    時比畫雙手並給櫃臺小姐查看雙手臂，期間有其他住戶至櫃
    臺辦理登記。……四、自畫面時間2017年7月6日，18時32分20
    秒開始至18時47分54秒止：自18時32分20秒開始至18時37分
    2秒止：吳家心自大門走至櫃臺，用右手翻找或拿包包，左
    手肘成約90度平放至胸前，於大廳徘徊，之後坐至畫面左方
    即櫃臺前方椅子上等待。自18時37分3秒開始至18時38分13
    秒止：櫃臺小姐從大門走回櫃臺內，吳家心並起身與走至櫃
    臺前與櫃臺小姐談話，左手肘仍成約90度平放至胸前，並請
    櫃臺小姐查看左手。自18時38分14秒開始至18時46分29秒止
    ：吳家心走至椅子旁用雙手翻找包包，不時摸左手，並持續
    與櫃臺小姐談話，除與櫃臺交談時，左手肘配合談話時放下
    以外，其他期間吳家心左手肘成約90度平放在身體前。」，
    有原審勘驗筆錄在卷可稽（原審易字卷一第183至184頁）。
    可證鄭美玲、吳家心於事發後之密接時間，先後以言語及手
    勢之方式，向櫃台人員陳書嫻抱怨甫於淋浴間、更衣室發生
    傷害糾紛等情甚明，足以佐證人鄭美玲、吳家心各自證述兩
    人間衝突之情並非憑空虛構。至於證人陳書嫻所述關於聽聞
    鄭美玲、吳家心二人陳述遭傷害之經過，來自於鄭美玲、吳
    家心二人之轉述而屬與各被害人指述相同之累積性證據，不
    予引用，且無可用以補強鄭美玲、吳家心二人證詞之憑信性
    ，又證人陳書嫻僅為物業管理公司派駐社區值班之櫃台人員
    ，非專業醫生，故檢傷結果仍應依診斷證明書及當日驗傷時
    之照片為憑（偵卷第58至61頁），而不引用證人陳書嫻之證
    述認定被告二人各自之傷勢，況且所謂抓痕之描述與醫學上
    使用挫傷之用語本即有專業、嚴謹與否之別，是被告吳家心
    之辯護人以證人陳書嫻所述抓痕與診斷證明書不同而質疑鄭
    美玲之傷勢云云，亦無可採。
　⒊審酌案發現場互起衝突爭執者僅吳家心、鄭美玲二人，當下
    別無他人在場，管理公司之陳書嫻、林友誠及吳家心之友人
    劉奕成等均為事後到場，經被告二人陳明在卷，則於短時間
    內在同一地點僅被告二人彼此發生一連串接續之肢體接觸舉
    動，二人各自受有傷害，並有診斷證明書可憑，而其等之傷
    勢均為擦挫傷等體表傷害，各自之傷勢應為在場之對方造成
    甚明，亦合情理，且參以本事件始末，被告二人所為，非單
    純對於現在不法之侵害為必要排除之反擊行為，而係出於傷
    害之犯意互為攻擊行為，自無主張防衛權之餘地，從而合併
    觀察其等各自之證詞，並佐以現場情況及診斷證明，以及證
    人陳書嫻所證暨大廳監視錄影畫面所示被告二人各自向櫃檯
    人員陳書嫻抱怨之舉動，吳家心、鄭美玲各自所證遭對方傷
    害等情均堪信屬實，被告吳家心、鄭美玲各自傷害之犯行，
    應堪認定。至於被告吳家心之辯護人雖主張證人鄭美玲警詢
    、偵查、審理時所述有所歧異而有瑕疵，但證人之陳述，本
    不免因個人觀察角度、記憶能力、表達能力、誠實意願、嚴
    謹程度及利害關係之不同，而有對相同事物異其供述之情形
    發生，而其歧異之原因，未必絕對係出於虛偽所致，若供述
    證據之一部與基本事實相符時，仍得資為斷罪依據，並非一
    有不符，即認全無可採。又被告吳家心之辯護人、被告鄭美
    玲之辯護人均稱本案僅告訴人單一指訴，無補強證據云云，
    但所謂補強證據乃為增強或擔保實質證據證明力之證據，係
    用以影響實質證據證明力之程度所用之證據，是所補強者，
    非以事實之全部為必要，只須補強證據與證明主要事實存否
    之實質證據（例如被害人之證述）相互利用，綜合判斷，能
    保障實質證據之真實性，並非屬虛構者，即屬充分（最高法
    院109年度台上字第978號判決意旨參照）。本案依據前述說
    明足認證人鄭美玲、吳家心之證詞均可採信，被告吳家心之
    辯護人、被告鄭美玲之辯護人以上主張，並無可採。
  ㈢對被告吳家心其餘辯解之說明
　⒈被告吳家心之辯護人以鄭美玲之傷勢應為其前幾天抽血造成
    之瘀青，且鄭美玲稱遭吳家心右手持拖鞋毆打，其以左臂抵
    擋，但其傷勢卻主要分布在右臂，兩人面對面，一方右手持
    物攻擊，應係攻擊對方左側，不可能反手攻擊對方之右側，
    故鄭美玲所述傷勢矛盾且不合理云云。但查：證人鄭美玲於
    原審審理時證稱：「（案發前3、4天前有無抽血？）有，馬
    偕醫院要求做生化檢查，評估是否須用藥。（抽血是用何手
    手臂抽血？）左手手肘。……當時是男護士抽血，所以左手有
    瘀血，因血糖問題組織復原不佳，此部分我有圈起來，不會
    誣賴被告吳家心。……（左手臂在案發前，有無傷勢？）只有
    抽血部分有瘀青，沒有其他傷口。」等語（原審易字卷二第
    38至39頁），觀諸病歷所附鄭美玲受傷照片，其上分別記載
    「A/W1.5*1.5cm」（原審易字卷一第114頁）、「A/W6*0.3c
    m」（原審易字卷一第116頁）、「A/W5*0.5cm」、「A/W3*0
    .5cm」（原審易字卷一第118頁）、「A/W4*0.1cm」（原審
    易字卷一第120頁），傷口均呈現線型，位置分別在前臂、
    上臂處，而鄭美玲所提出照片及其所標註瘀青處（偵卷第71
    至72頁），呈現團塊型，位置在手肘內側，足見前開二傷勢
    所呈現之形態、所在身體位置均有不同，再者，經原審函詢
    淡水馬偕醫院抽血有無可能造成雙側前臂挫傷之傷害，該院
    覆以：一般正常抽血過程，不會造成雙側前臂挫傷之傷害等
    情，有淡水馬偕醫院107年5月8日馬院醫急字第1070002137
    號函存卷可佐（原審易字卷一第110頁），職此可知，鄭美
    玲所受雙側前臂挫傷之傷害，顯非其案發前抽血進行血液檢
    查所造成。又以吳家心、鄭美玲當下雙方已激烈衝突，均非
    站定不動，從而鄭美玲之傷勢分布於雙側前臂，不悖事理，
    辯護人上揭認應為左臂受傷而非右臂之前提基礎未必存在，
    憑此質疑鄭美玲之證述，亦屬無據。至於辯護人另爭執馬偕
    醫院診斷證明書難作為補強證據云云，但診斷證明書及病歷
    有關病患之主訴，固為來自被害人轉述之累積性證據，不得
    用以補強被害人陳述之憑信，但關於醫師檢傷後做成之診斷
    ，係醫師依其觀察及專業判斷所為紀錄，而非依被害人主觀
    陳述所為之記載，本身即可作為證明犯罪構成要件事實之證
    據。況且本案何以認為證人鄭美玲所述可信之說明已如前述
    ，辯護人有關診斷證明書之上開爭辯，難認有理。
　⒉被告吳家心之辯護人以證人陳書嫻於原審證述並未聽到有人
    按緊急鈴，是因住戶告知，才去找主管等語，認鄭美玲證稱
    我要按求救鈴找管理處的人來等語誠屬可疑，以及證人劉奕
    成於本院之證述稱見到吳家心受傷等語，認為憑證人陳書嫻
    、劉奕成之證詞可認被告吳家心並無傷害犯行，吳家心為遭
    鄭美玲傷害之被害人等語，但依其二人所述，事發當下均不
    在場，且吳家心有受傷之事實，不能反證其無傷害鄭美玲之
    事實，二者無事理上之必然，至於鄭美玲有無按下求救鈴，
    與櫃檯人員有無聽到，本屬二事，不能以此當然認其中一方
    證詞虛偽，辯護人此節主張並無可採。
　㈣對被告鄭美玲其餘辯解之說明　
　⒈被告鄭美玲及辯護人主張鄭美玲因腦部有腫瘤，活動能力不
    如常人，且手部長期有肌腱沾黏，無法正常發力，無法為傷
    害行為。但以鄭美玲案發當日自行進出更衣室、淋浴間之情
    ，其非屬無法自理生活之人。且關於被告鄭美玲腦部腫瘤是
    否影響其發力乙節，依據受理鑑定之國立台灣大學醫學院附
    設醫院回復之意見，腦部腫瘤位置有可能影響到右側肢體，
    但自發現至106年之病歷紀錄，影響應很輕微，不會到達完
    全無法發力、使力、用力之程度；109年12月18日門診，右
    側握力稍減弱（4/5），走路穩定，但步態緩慢，有該院110
    年1月28日校附醫秘字第1100900537號函及所附回復意見表
    可憑（本院卷二第57頁、第59頁），對照告訴人吳家心所受
    傷害均是體表擦挫傷，未必需以多大之發力即可造成，是被
    告鄭美玲前揭所辯無法為傷害行為云云，並無可採，所提出
    相關診斷病歷及醫學影像資料，亦不足為有利被告鄭美玲之
    認定。
　⒉被告鄭美玲及辯護人質以告訴人吳家心案發後尚能以左手拉
    開厚重大門，且依現場監視錄影畫面顯示事發後仍逗留現場
    長達兩小時，與櫃檯人員有說有笑，未於第一時間前往醫院
    就診，其提出診斷證明就診時間距離案發時已逾20小時，均
    不合常理，顯見吳家心並未受傷，且吳家心未丟擲自己之拖
    鞋求救，反而將鄭美玲之拖鞋往外丟，引人注意，可見吳家
    心方為可自由活動之加害人，鄭美玲為被害人云云。但手部
    輕微挫傷未必完全不能動作，被告鄭美玲及辯護人以此認吳
    家心未受傷云云，顯無可採。又被害人於案發後是否就醫、
    何時就醫、是否訴警究辦，並無固定之模式、時程，遲延報
    案、就醫所生證據滅失以致事證不明之風險由被害人自負，
    但非謂被害人未立刻報警、就醫，即謂其虛構事實或所述不
    可採信。吳家心於原審時已詳為證述事發後想處在人多的地
    方，且鄰居在安慰我，之後也聯絡我的經紀人，等其前來等
    語（原審易字卷一第391頁），對於被告鄭美玲之辯護人詰
    問為何未於第一時間前往醫院就診，答稱：挫傷在當下腫的
    程度跟隔天會不一樣，隔天早上我的手指腫起來，經紀人叫
    我提告等語（原審易字卷一第393頁），合於常情，且與證
    人劉奕成於本院審理時證述情節相符（本院卷一第203至208
    頁）。至爭執過程中丟擲他人拖鞋之舉，亦與傷害行為之認
    定無論理上必然關聯，被告鄭美玲及辯護人徒以前詞認告訴
    人吳家心並無受傷云云，自難憑採。
　㈤綜上，本案事證已明，被告鄭美玲、吳家心之傷害犯行均堪
    認定，應依法論科。至於被告鄭美玲之辯護人聲請傳喚證人
    林友誠，但該名證人經原審依法傳喚、拘提，均未到庭，且
    所在不明而不能調查（原審卷一第260頁、第362至368頁，
    卷二第97頁、第99頁、第181至184頁），於本院審理時，經
    查該名證人仍然設籍於戶政事務所，且辯護人所陳報之臺北
    市○○區○○路00號5樓之地址，已經原審傳喚並囑警查訪並無
    此人，有遭退回之傳票及臺北市政府警察局松山分局函在卷
    可憑（原審卷一第278頁、第334頁，本院卷二第296頁），
    辯護人復陳明無其他地址可提供，是該名證人所在不明而屬
    不能調查之證據。又有關雙方所爭執民事損害賠償責任及賠
    償範圍、數額，宜另於民事程序處理（吳家心所提起之刑事
    附帶民事訴訟，另裁定移送本院民事庭），均併此敘明。
二、論罪及駁回上訴之說明
  ㈠按行為後法律有變更者，適用行為時之法律，但行為後之法
    律有利於行為人者，適用最有利於行為人之法律，刑法第2
    條第1項定有明文。查被告吳家心、鄭美玲為本件犯行後，
    刑法第277條第1項業於108年5月29日修正公布，並於同年5
    月31日施行。而修正前刑法第277條第1項規定：「傷害人之
    身體或健康者，處3年以下有期徒刑、拘役或1千元以下罰金
    。」，修正後刑法第277條第1項則規定：「傷害人之身體或
    健康者，處5年以下有期徒刑、拘役或50萬元以下罰金。」
    ，此條文之修正，係將有期徒刑上限由3年提高至5年，罰金
    數額由新臺幣（下同）30,000元（依刑法施行法第1條之1第
    1項、第2項前段乘以30倍）提高成50萬元，經新舊法比較結
    果，自以行為時之舊法較有利於被告，原審於裁判時新法尚
    未修正施行，故適用修正前之法律裁判，而未及比較新舊法
    之適用，當由本院補充敘明之。
　㈡核被告吳家心、鄭美玲所為，各係犯修正前刑法第277條第1 
    項之傷害罪。
　㈢原審認被告吳家心、鄭美玲各自之傷害犯行事證明確，依修
    正前之刑法第277條第1項規定論處，並審酌被告2人均不思
    以理性方式釐清、處理渠等間之上揭糾紛，竟率然興事為前
    揭傷害犯行，各造成對方受有上揭傷害結果，所為可議，且
    被告2人犯後均未獲對方諒恕，雙方未達成和解或賠償損害
    ，並審酌其等各自之智識程度、生活經濟家庭狀況，暨犯罪
    之動機、目的、各自所受傷害之程度等一切情狀，各量處拘
    役50日，並均諭知易科罰金之折算標準，核其認事用法均無
    違誤，量刑亦屬妥當，應予維持。
　㈣駁回上訴之說明
　　被告吳家心、被告鄭美玲均提起上訴，否認犯行，其等辯解
    及各自之辯護人所提出之辯護意旨均非可採，已經本院指駁
    如前，被告二人之上訴，均無理由。另，檢察官因告訴人吳
    家心之請求而對被告鄭美玲提起上訴，意旨略以：告訴人吳
    家心為職業音樂家，被告鄭美玲對告訴人吳家心所為之傷害
    行為，使告訴人吳家心之左手食指第一指因韌帶受傷而有增
    生質，無法回到從前得以靈敏按弦之技術，致使音樂表演事
    業中斷，身心受挫。被告鄭美玲犯後仍推諉犯行，毫無悔意
    ，原審僅判處拘役50日，尚嫌過輕，請求從重量刑等語，然
    按刑之量定，為求個案裁判之妥當性，法律賦予法院裁量之
    權，量刑輕重，屬為裁判之法院得依職權自由裁量之事項，
    苟其量刑已以行為人之責任為基礎，並斟酌刑法第57條各款
    所列情狀，在法定刑度內，酌量科刑，如無偏執一端，致明
    顯失出失入情形，即不得遽指為不當或違法。本案原審於量
    處具體之宣告刑時，已依刑法第57條之規定，就被告鄭美玲
    上開犯罪動機、所生危害、犯後態度及其智識程度、生活經
    濟狀況等各款事由，加以審酌，未逾法定刑度，亦無裁量權
    濫用或違反比例原則之情形，並無違法不當，至於告訴人吳
    家心主張民事賠償範圍及金額多寡，應依民事法相關損害賠
    償法則循民事程序處理，是檢察官上訴請求對被告鄭美玲從
    重量刑部分，認無理由，應予駁回。
據上論斷，應依刑事訴訟法第368條，判決如主文。
本案經檢察官王乙軒提起公訴，檢察官林聰良提起上訴，檢察官
李豫雙到庭執行職務。
中　　華　　民　　國　　110 　年　　9 　　月　　29　　日
                  刑事第六庭  審判長法　官  劉方慈
                                    法　官  朱嘉川
                                    法　官  許曉微
以上正本證明與原本無異。
不得上訴。
                                    書記官  徐仁豐
中　　華　　民　　國　　110 　年　　9 　　月　　29　　日
附錄：本案論罪科刑法條全文
修正前中華民國刑法第277 條第1 項（普通傷害罪）
傷害人之身體或健康者，處 3 年以下有期徒刑、拘役或 1 千元
以下罰金。